【裁判字號】    90,易,2941
【裁判日期】    901115
【裁判案由】    偽造文書
【裁判全文】
臺灣臺中地方法院刑事判決                          九十年度易字第二九四一號
    公  訴  人  台灣台中地方法院檢察署檢察官
    被      告  甲○○
右列被告因偽造文書案件，經檢察官聲請簡易判決處刑，（九十年度偵字第一二二三
三號），本院沙鹿簡易庭認不得以簡易判決處刑，改依通常程序審理，本院判決如左
：
    主  文
甲○○收受贓物，處有期徒刑參月，如易科罰金，以參佰元折算壹日。
    事  實
一、甲○○前因毒品危害防制條例案件，經台灣台中地方法院檢察署通緝中，為掩飾
    其通緝犯身分，竟與年約三十餘歲綽號「阿明」之不詳姓名成年男子基於犯意聯
    絡，於民國九十年五月中旬某日，在台中縣大甲鎮李綜合醫院內，將其照片交予
    「阿明」，由「阿明」提供乙○○於九十年四月二十八日失竊之身分證、健保卡
    及汽車駕駛執照各一張，將乙○○之身分證、汽車駕駛執照換貼甲○○之照片，
    另健保卡則以修正液塗改上載資料，予以變造，足以生損害於乙○○及主管機關
    對於身分、駕照、健保資料管理之正確性。變造完成再由「阿明」於九十年五月
    底某日，在台中縣大甲鎮○○○路交給甲○○備用，而甲○○明知該變造之乙○
    ○身分證、汽車駕駛執照及健保卡係來源不明之贓物，仍予以收受。嗣於九十年
    六月五日十四時許，為警持搜索票至台中縣大安鄉○○路二八五號甲○○住處查
    獲，並扣得上開變造之身分證、汽車駕駛執照及健保卡。
二、案經台中縣警察局大甲分局報請台灣台中地方法院檢察署檢察官聲請簡易判決處
    刑。
    理  由
一、訊據被告甲○○固坦承為掩飾其通緝犯身分，於右揭時地將照片交與「阿明」，
    並收受變造之乙○○身分證、汽車駕駛執照及健保卡等情，惟否認收受贓物犯行
    ，辯稱伊不知該身分證、汽車駕駛執照及健保卡係贓物云云。然查乙○○之身分
    證、汽車駕駛執照及健保卡，係乙○○於九十年四月二十八日十一時，在桃園縣
    新屋鄉○○○○道路財神廟前失竊，屬於贓物等情，業據被害人乙○○於警訊時
    指述綦詳，被告於偵查中亦供陳歐育忠介紹伊與「阿明」認識，當日伊因通緝案
    遭警方開槍打中，「阿明」即說要免費幫伊變造證件等語，「阿明」並非乙○○
    ，而身分證、汽車駕駛執照及健保卡又具表彰身分及特許性質，且「阿明」交與
    被告之乙○○身分證、汽車駕駛執照既已換貼被告照片，健保卡之資料亦遭塗改
    ，並經證人即查獲之員警呂建威證述無訛，則依常情，被告焉會不知該變造之乙
    ○○身分證、汽車駕駛執照及健保卡係來路不明之贓物？顯見被告所辯係飾卸之
    詞，不足採信，此外並有查獲之變造身分證、汽車駕駛執照及健保卡可稽，事證
    明確，被告犯行已堪認定。
二、核被告所為，係犯刑法第二百十二條之變造特種文書罪及同法第三百四十九條第
    一項之收受贓物罪。被告將其照片交予綽號「阿明」之不詳姓名成年男子，由「
    阿明」提供乙○○失竊之身分證、健保卡及汽車駕駛執照予以變造，換貼被告之
    照片及塗改上載資料後，再交給被告備用，二人間就變造特種文書部分，自有犯
    意聯絡及行為分擔，為共同正犯，檢察官認被告係成立偽造特種文書之教唆犯，
    尚有未洽，又被告所犯上開二罪，有方法結果之牽連關係，應從一重之收受贓物
    罪處斷。爰審酌被告犯罪動機、目的、手段、所生危害及犯罪後態度等一切情狀
    ，處以如主文所示之刑，並諭知易科罰金之折算標準。
據上論斷，應依刑事訴訟法第四百五十二條、第二百九十九條第一項前段，刑法第二
百十二條、第三百四十九條第一項、第五十五條、第四十一條第一項前段，罰金罰鍰
提高標準條例第一條前段、第二條，判決如主文。
中      華      民      國      九十      年      十一      月  十五    日
                                        法  官  鍾  堯  航
右正本證明與原本無異。
如不服本判決，應於送達後十日內向本院提出上訴狀（須附繕本），上訴於台灣高等
法院台中分院。
                                        書記官
中      華      民      國      九十      年      十一      月   十五   日
附錄本案論罪科刑法條全文
刑法第二百十二條：
偽造、變造護造、旅券、免許證、特許證及關於品行、能力、服務或其他相類之證書
、介紹書，足以生損害於公眾或他人者，處一年以下有期徒刑、拘役或三百元以下罰
金。
刑法第三百四十九條第一項：
收受贓物者，處三年以下有期徒刑、拘役或五百元以下罰金。


司法院資訊處製作；財團法人民間司法改革基金會備份。
